---
title: "A family of skew distributions with mode-invariance through transformation of scale"
date: "`r Sys.Date()`"
author: Naoya Hieda
output:
  rmdformats::readthedown:
    highlight: kate
    toc_depth: 2
    number: TRUE
    css: "/Users/naoya/Desktop/ToS/toc.css"
    pandoc_args: [
        "--from", "markdown+autolink_bare_uris+tex_math_single_backslash-implicit_figures"
        ]
---


```{r knitr_init, echo=FALSE, cache=FALSE}
library(knitr)

## Global options
options(max.print="75")
opts_chunk$set(echo=FALSE,
	             cache=TRUE,
               prompt=FALSE,
               tidy=TRUE,
               comment=NA,
               message=FALSE,
               warning=FALSE)
opts_knit$set(width=75)
```

# Abstract

最近、正規化定数が変わらず、単峰性(unimodality)が容易に保証されるスケール変換の特定のクラスを使用して、skew分布の新しい分布族が提案された。
本論文では、この分布族のモード不変性を紹介する。
これにより、歪度の単調性を含む特定の特性を簡単に調べ、さまざまな好ましい特性を組み込むことができる。 
skew分布に対するエントロピー最大化について論じる。
数値的な研究も行われている。

```{r set}
library(tidyverse)
library(reshape2)
library(DT)
library(formattable)
```

# 導入

近年、skew分布の多くの種類が提案されている。
さまざまな研究がGentonとAzzaliniによって導入され、調べられた。 skew分布の最近の進展は(17,13)で与えられている。
その中で、この論文はJonesによって提案されたskew分布の分布族に焦点を当てている。
密度関数は
$$
f^∗(x) = f (r(x))
$$
基礎密度f(y)は対称であり、$r(x)$は特定のスケール変換である。
これは、ToS分布[12]と呼ばれていた。$s(y)=r^{-1}(y)$とする。
顕著な点は、$s'(y)+ s'(-y)=2$のとき、正規化定数が変わらないことである。
以下では、$f(y)がy=0$で単峰性であると仮定する。
単純条件$r'(x)>0はf*(x)$の一様性を保証する。
特殊ケースは、Baker[6]によるSchlömilch変換と、Jones and Pewsey [16]による循環データの逆Batschelet変換で説明されている。
スケールパラメータを持つToS分布族には、
2分割分布[8]が含まれていることに注意する。
関数$s(y)$は
$$
s(y) = y + H(y)
$$
$s(y)$の代わりに関数$H(y)$に注目する。
関数$H(y)$は、セクション2で見られるように、ToS分布の歪度に重要な役割を果たす。
本論文では、$H(0)=0$と仮定し、これは$f*(x)$のモードが任意の$f$と$H$に対して常に0であるモード不変性を意味する。
これは、ToS分布における特別な位置母数である。
歪度の単調性についてのいくつかの研究がある[5,11]。









